【裁判字號】    99,交易,153
【裁判日期】    990317
【裁判案由】    竊盜
【裁判全文】
臺灣板橋地方法院刑事判決             99年度交易字第153號
公  訴  人  臺灣板橋地方法院檢察署檢察官
被      告  甲○○
上列被告因竊盜等案件，經檢察官提起公訴（99年度偵字第4766
號），本院判決如下：
    主  文
甲○○竊盜，累犯，處有期徒刑捌月；又服用酒類，不能安全駕
駛動力交通工具而駕駛，累犯，處拘役伍拾日，如易科罰金，以
新臺幣壹仟元折算壹日。
    事  實
一、甲○○前因竊盜案件，經本院以96年度簡上字第503 號判決
    判處有期徒刑1 月又15日確定；復因贓物案件，經本院以96
    年度易字第3093號判決判處有期徒刑8 月，嗣由臺灣高等法
    院以96年度上易字第3016號判決駁回上訴確定，前開兩罪接
    續執行，甫於民國97年7 月10日縮刑期滿執行完畢（本案構
    成累犯）。猶不知悔改，於99年1 月20日下午1 時12分許，
    在臺北縣永和市○○路94巷5 弄2 號前，見師國棟所有，平
    日由乙○○所使用之車牌號碼UTW-949 號輕型機車鑰匙未拔
    除，竟意圖為自己不法之所有，持該鑰匙啟動上開機車之引
    擎電門，而竊取該車得手，並供己代步使用。又其明知服用
    酒類或其他相類之物，不能安全駕駛動力交通工具者，不得
    駕駛動力交通工具，竟於99年1 月29日晚間某時，在臺北縣
    永和市樂華夜市內食用含有酒精成份之麻油雞，於已達不能
    安全駕駛動力交通工具之狀態下，猶騎乘前揭竊取之輕型機
    車上路，嗣於同日晚間8 時30分許，行經臺北縣永和市○○
    路與大新街口時，為警攔查並當場對其為酒精測試，測得其
    吐氣後所含酒精成分達每公升0.57毫克，因而查悉上情。
二、案經臺北縣政府警察局永和分局移送臺灣板橋地方法院檢察
    署檢察官偵查起訴。
    理  由
一、按被告以外之人於審判外之言詞或書面陳述，除法律有規定
    者外，不得作為證據；又被告以外之人於審判外之陳述，雖
    不符合同法第159 條之1 至第159 條之4 之規定，但經當事
    人於審判程序同意作為證據，法院審酌該言詞陳述或書面陳
    述作成時之情況，認為適當者，亦得為證據。當事人、代理
    人或辯護人於法院調查證據時，知有第159 條第1 項不得為
    證據之情形，而未於言詞辯論終結前聲明異議者，視為有前
    項之同意，刑事訴訟法第159 條第1 項、第159 條之5 分別
    定有明文。本判決下列所引用被告甲○○以外之人於審判外
    之陳述（包括書面陳述），雖屬傳聞證據，惟公訴人及被告
    就該等審判外陳述之證據能力，於本案言詞辯論終結前均未
    聲明異議。本院審酌該等證據資料製作時之情況，並無違法
    不當及證明力明顯過低之瑕疵，亦認為以之作為證據應屬適
    當，揆諸前開規定，認該等證據資料均有證據能力。
二、竊盜部分
(一)、質之被告固坦承騎乘前開失竊機車之事實，惟否認竊取該車
    之犯行，辯稱：該車是伊被查獲當天，伊在四號公園向友人
    「孟姐」及「掃把」所借等語。
(二)、經查：車牌號碼UTW-949 號輕型機車之車主為師國棟，平日
    由師國棟之妻乙○○使用，乙○○於98年1 月20日某時，停
    放在臺北縣永和市○○路94巷5 弄2 號前遭人竊取，嗣乙○
    ○於同日下午2 時30分許發現失竊；被告則於99年1 月29日
    晚間8 時30分許，在臺北縣永和市○○路與大新街口，為警
    查獲騎乘上開贓車，該機車及鑰匙2 支均已由警方通知乙○
    ○立據領回等情，業據證人乙○○於警詢時證述歷歷，復為
    被告所不爭執，並有臺北縣政府警察局車輛協尋電腦輸入單
    、臺北縣政府警察局車輛尋獲電腦輸入單、贓物認領保管單
    各1 紙、查獲及扣押物品照片共5 紙附卷可稽。又經警調閱
    99年1 月20日下午1 時11、12分許臺北縣永和市○○路94巷
    5 弄2 號前之監視器錄影畫面可知，被告於上開時間原係步
    行至該處，其後旋發動路邊之機車並騎乘離開現場，此有監
    視器翻拍照片4 張在卷為憑，被告亦坦認其確為前述翻拍照
    片中之人無誤；稽之上述監視器翻拍照片之時間、地點，俱
    與被害人乙○○所指述之失竊時地相符，再佐以被告於本院
    審理中，自陳其本身並無機車乙節，足徵上開機車確為被告
    於99年1 月20日下午1 時12分許所竊取。
(三)、被告固以前詞置辯，惟機車並非價值菲微之物，一般人如欲
    出借機車，當會考量其與借用人之情誼，亦多會確認機車歸
    還之方式及地點。本件被告於偵查及本院審理中，均自承對
    於出借其機車之友人「孟姐」、「掃把」之真實姓名年籍與
    聯絡方式一無所知，且並未向其等索取上開機車之行照，僅
    泛稱其等2 人每日均會在四號公園出沒云云，然「孟姐」、
    「掃把」如願意將機車借予被告，其等必與被告有一定之交
    情，然被告對於其等之相關背景竟概無所悉，「孟姐」、「
    掃把」與被告間亦無可靠之聯絡管道可供其等向被告索還機
    車，被告所辯，顯然悖於常情而無足採信。又被告前已多次
    因收受贓車及竊盜案件，經法院判刑確定，此有臺灣高等法
    院被告前案紀錄表可憑，被告對於其所騎用機車之來源，自
    當異常謹慎，豈會再於不明來源之狀況下向他人借用機車。
    再觀諸被告於該等前案審理中，分係以向「張儀玲」、「徐
    雯儀」、「林世明」、「黃子建」等真實姓名年籍不詳之人
    借用車輛，其不知騎乘之車輛為贓車等與本案雷同之供述為
    辯解，有臺灣高等法院98年度易字第2190號、96年度上易字
    第3016號、95年度上易字第754 號等刑事判決附卷可考，益
    徵被告本案所辯，應為憑空杜撰，殊無可採。尤以前述失竊
    現場監視錄影器已清楚攝得被告於99年1 月20日騎乘機車離
    去之畫面，顯見被告辯稱其於99年1 月29日查獲當日方向「
    孟姐」及「掃把」借得該車云云，要與事實不符，無足採信
    。
(四)、綜前，被告竊盜犯行事證明確，至堪認定。
三、公共危險部分
    前述被告酒醉駕車之犯罪事實，業據被告於本院審理中自白
    不諱，復有酒精測定紀錄表、刑法第185 條之3 案件查獲後
    測試觀察職務報告、汽機車駕駛人酒後生理協調平衡檢測紀
    錄表、臺北縣政府警察局舉發違反道路交通管理事件通知單
    各1 紙附卷可參，足認被告之自白與事實相合，被告公共危
    險之犯行亦堪認定。
四、核被告所為，係犯刑法第320 條第1 項之竊盜罪及同法第
    185 條之3 服用酒類，不能安全駕駛動力交通工具而駕駛罪
    。被告有如事實欄所載之犯罪科刑執行情形，有前引臺灣高
    等法院被告前案紀錄表在卷為據，其於前案有期徒刑執行完
    畢後，5 年內故意再犯本案有期徒刑以上之二罪，為累犯，
    均應依刑法第47條第1 項規定加重其刑。爰審酌被告前已有
    多次竊盜、贓物前科，素行不佳，其不知悛悔，反再蹈本件
    犯行，犯罪後猶一再飾詞圖卸，顯無悔悟之意，又其明知酒
    精成分對人之意識能力具有不良影響，酒後駕車對一般往來
    之公眾及駕駛人自身皆具有高度危險性，漠視自己安危及公
    眾安全，於服用酒類後已處於不能安全駕駛動力交通工具之
    狀態仍駕駛機車上路，兼衡其犯罪之動機、手段、生活狀況
    等一切情狀，分別量處如主文所示之刑，並就拘役部分諭知
    易科罰金之折算標準。
據上論斷，應依刑事訴訟法第299 條第1 項前段，刑法第320 條
第1 項、第185 條之3 、第47條第1 項、第41條第1 項前段，刑
法施行法第1 條之1 ，判決如主文。
本案經檢察官陳姿雯到庭執行職務。
中    華    民    國    99    年    3     月    17    日
                  刑事第二十庭  法  官  吳佳穎
以上正本證明與原本無異
如不服本判決應於送達後10日內向本院提出上訴狀
                                書記官  黃炎煌
中    華    民    國    99    年    3     月    17    日
附錄本案論罪科刑法條全文：
中華民國刑法第185條之3
服用毒品、麻醉藥品、酒類或其他相類之物，不能安全駕駛動力
交通工具而駕駛者，處1 年以下有期徒刑、拘役或科或併科15萬
元以下罰金。
中華民國刑法第320條
意圖為自己或第三人不法之所有，而竊取他人之動產者，為竊盜
罪，處 5 年以下有期徒刑、拘役或5 百元以下罰金。
意圖為自己或第三人不法之利益，而竊佔他人之不動產者，依前
項之規定處斷。
前二項之未遂犯罰之。

司法院資訊處製作；財團法人民間司法改革基金會備份。
